# 请教陈版，由于其他股东减资退出的处理

提问人：复制忍者卡卡西 时间：2015-06-04 14:43:38
可以参考《瑞华研究汇编2010-2014》中的下列问题解答。 问题3-1-34（成本法下由于子公司减资导致的持股比例变动，是否需要调整长投账面价值。 个人理解：个别报表不用调整，合并报表构成购买少数股东权益交易，应作为一项权益性交易，增加资本公积。

回答人：chenyiwei
这个案例是重大影响变为控制。个别报表层面的投资成本可以不用调整，权益法核算直到取得控制权之日的账面价值就是后续成本法核算的成本基础；但合并报表层面应按合并报表准则第四十八条处理。

提问人：永久 de 白月光 时间：2015-06-04 21:38:32
这个案例是属于同一控制下的情况，本公司的控制人与被投资企业的原控制人（减资退出的股东）是同一人，即由原来的平等股权变成了垂直股权关系

回答人：chenyiwei
应参考 2014 年修订的长投准则应用指南对分步交易实现同一控制下合并的处理举例。